# 众合机电（000925.SZ） 2009 年年报之迟来的爱

提问人：so2009 时间：2010-05-05 20:46:11
众合机电 2009 年度归属于上市公司股东的净利润93,507,071.96元，归属于上市公司股东的扣除非经常性损益后的净利润981.94元。
非经常性损益中包括债务重组损益 95,000,000.00元。
股权分置改革股东豁免债务 2009 年根据股权分置改革方案，深圳市大地投资发展有限公司（23.45%，二股东）和浙江浙大网新教育发展有限公司（3.58%）分别豁免公司 6850 万和 2850 万元债务，合计 9500 万元。 公司股改方案系在 2008 年 4 月 28 日表决通过，并在 2008 年报披露日（ 2009 年 4 月 30 日）完成了股改，故债务豁免利得计入了 2009 年损益。 公司依据：中国证监会会计部《关于印发<上市公司执行企业会计准则监管问题解答>[2009 年第 2 期]》(会计部函〔 2009 〕 60 号)的规定，对于证监会公告〔 2008 〕 48 号文发布日（ 2008 年 12 月 26 日）前有关股改方案已经相关股东会议表决通过的上市公司，如果能够在 2008 年报披露日前完成股改，上市公司可以将非流通股东作为股改对价的直接或间接捐赠(如豁免上市公司债务)计入当期损益。
问题 公司在 2008 年报披露日（ 2009 年 4 月 30 日）完成了股改，是否属于 2008 年年年报资产负债表日后调整事项，调整 2008 年度损益？ 如此一来，公司 2009 年度将亏损。

回答人：chenyiwei
应为非调整事项。因为股改的完成并非在 2008 年资产负债表日就已经存在的状态。 另外需要关注的问题是豁免债务的法律手续是在何时完成的。

回答人：chenyiwei
回复 藤椅 soso2009 的帖子这本来就是在权益性交易中开的一个特殊口子。因为要用到这种股改方式的往往是ST公司，有的已经多年亏损，本来就指望靠着这笔债务重组“收益”来摘帽或者避免退市的。而如果在股权分置改革完成后因为连续亏损而退市，则股权分置改革也就失去了意义，所以本着尊重客观事实的原则，监管层给予了这样的特殊豁免。这种豁免应当可以适用于在 2008 年年报披露日之前完成股改的情形，因此可以将由此产生的“收益”计入 2009 年度。但是也要指出：这仅仅是一个极个别的个案，不能扩大适用范围。